【裁判字號】    98,易,2292
【裁判日期】    981030
【裁判案由】    竊盜
【裁判全文】
臺灣板橋地方法院刑事判決              98年度易字第2292號
公  訴  人  臺灣板橋地方法院檢察署檢察官
被      告  乙○○
上列被告因竊盜案件，經檢察官提起公訴（98年度偵字第22668
號），被告於本院準備程序中就被訴事實為有罪之陳述，經本院
裁定進行簡式審判程序，判決如下：
    主  文
乙○○攜帶兇器毀越安全設備竊盜，處有期徒刑柒月。扣案之Ｔ
型扳手貳支、萬用老虎鉗壹支，均沒收。
    事  實
一、乙○○(一)前於民國93年間因違反槍砲彈藥刀械管制條例案件
    ，經本院於93年12月31日以93年度訴字第2015號刑事判決判
    處有期徒刑1年2月，於94年1月24日確定。(二)又於93年間因
    竊盜案件，經本院於93年11月29日以93年度易字第1128號刑
    事判決判處有期徒刑7月，經提起上訴，於94年1月28日撤回
    上訴確定。(三)復於93年間因施用第一級毒品案件，經臺灣桃
    園地方法院於94年2月21日以93年度訴字第1816號刑事判決
    判處有期徒刑7月，於94年3月24日確定。(四)再於93年間因違
    反槍砲彈藥刀械管制條例案件，經本院於95年1月27 日以94
    年度訴字第2392號刑事判決判處有期徒刑1年4月，經臺灣高
    等法院以95年度上訴字第910號刑事判決駁回上訴。再經最
    高法院於95年8月3日以95年度臺上字第4278號刑事判決駁回
    上訴確定。(五)再於94年間因施用第一、二級毒品案件，經本
    院於95年6月30日以95年度訴字第1488號刑事判決各判處有
    期徒刑10月、3月，應執行有期徒刑1年，施用第二級毒品案
    件，經臺灣高等法院於95年10月18日以95年度上訴字第30
    16號刑事判決駁回上訴確定，施用第一級毒品案件，經最高
    法院於96年1月5日以96年度臺上字第87號刑事判決駁回上訴
    確定。(六)另於94年間因贓物案件，經本院於94年11 月30日
    以94年度易字第1459號刑事判決判處有期徒刑10月，並經臺
    灣高等法院於95年2月9日以95年度上易字第110號刑事判決
    駁回上訴確定。(七)又於94年間因偽造文書案件，經本院於94
    年7月20日以94年度簡字第2904號刑事判決判處有期徒刑4月
    ，並於94年8月17日確定。(八)又於95年間因竊盜案件，經本
    院於95年3月31日以95年度易字第264號刑事判決判處有期徒
    刑3月，於95年5月8日確定。(九)另於95年間因偽造有價證券
    案件，經臺灣高等法院於96年4月10日以96年度上易字第281
    號刑事判決判處有期徒刑5月確定。(十)上揭(三)至(九)共8罪，經
    臺灣高等法院於96年10月24日以96年度聲減字第4110號裁定
    減刑分別減為有期徒刑3月又15日、8月、5月、1 月又15日
    、5月、2月、1月又15日及2月又15日，並上揭(三)、(四)、(五)、
    (六)共5罪應執行有期徒刑1年9月；上揭(七)、(八)、(九)共3罪應執
    行有期徒刑5月。上揭各罪接續執行，而於97年12月15日假
    釋出監，於98年7月23日假釋期滿（惟乙○○另於假釋期間
    之98年6月20日下午3時20分許以及98年6月20日為警採集尿
    液回溯96小時內某時，涉犯施用第一、二毒品罪，業經提起
    公訴，於判決有期徒刑宣告確定後，依法應撤銷假釋執行殘
    刑，是本件尚不應論以累犯）。詎尚不知警惕，竟基於意圖
    為自己不法所有，於98年8月16日下午5時30分許（尚未至夜
    間，當日日沒時間為下午6時28分），攜帶客觀上足以對人
    之生命、身體、安全構成威脅，具有危險性，足可供作兇器
    使用之Ｔ型扳手2支、萬用老虎鉗1支，至甲○○位於臺北縣
    新莊市○○路388巷7號2樓之住處，以Ｔ型扳手破壞上址大
    門及內門門鎖後入屋，竊取甲○○所有之筆記型電腦1台得
    逞，於正欲離去之際，適甲○○返家發覺而大聲呼救，經鄰
    人陳范盛聞聲追躡在臺北縣新莊市○○路365號前當場逮捕
    並報警處理，始悉上情。
二、案經告訴人甲○○訴由臺北縣政府警察局新莊分局移請臺灣
    板橋地方法院檢察署檢察官偵查起訴。
    理  由
一、本件被告乙○○所犯加重竊盜罪，非死刑、無期徒刑、最輕
    本刑為3 年以上有期徒刑之罪，被告於本院準備程序進行中
    ，就被訴事實為有罪之陳述，經本院認合於刑事訴訟法第27
    3 條之1 之規定，裁定進行簡式審判程序，合先敘明。
二、上揭犯罪事實，業據被告乙○○於警詢及本院審理時均坦承
    不諱，核與證人即告訴人甲○○於警詢中證述伊於98年8 月
    16日下午5 年35分許返回其位在臺北縣新莊市○○路388 巷
    7 號2 樓之住處發現大門未上鎖並打開，發現有人影晃動，
    即將大門關上下樓請鄰居幫忙抓小偷，此時小偷下樓左轉往
    臺北縣新莊市○○路方向逃跑，伊一邊追一邊喊抓小偷。有
    一名不知名男子幫伊追小偷，在臺北縣新莊市○○路365 號
    前抓到，伊損失大門門鎖、內門門鎖及手提電腦1 部等情（
    偵卷第11、12頁）；以及證人陳范盛於警詢中證述其於98年
    8 月16日下午5 時40分送朋友至臺北縣新莊市○○路坐公車
    ，返家行經中正路377 巷發現一位小姐喊抓小偷，伊即隨後
    追小偷在臺北縣新莊市○○路365 號前抓到小偷當時看到竊
    嫌手上拿著黑色電腦手提袋1 只（偵卷第14、15頁）等情大
    致相符，並有現場暨扣押物照片16張（偵卷第39至46頁）、
    贓物認領保管單1 紙（偵卷第13頁）在卷足憑，復有Ｔ字型
    扳手2 支、萬用老虎鉗1 支扣案足資佐證，認被告上揭供述
    與事實相符，堪予採信。本件罪證明確，被告犯行洵堪認定
    ，應予依法論科。
三、罪名：按刑法第321 條第1 項第2 款所謂安全設備，係指依
    社會通常觀念足認為防盜之設備而言（最高法院25年上字第
    4168號判例意旨參照）；至同條項第3 款所謂之兇器，其種
    類並無限制，凡客觀上足對人之生命、身體、安全構成威脅
    ，具有危險性之兇器均屬之，且祇須行竊時攜帶此種具有危
    險性之兇器為已足，並不以攜帶之初有行兇之意圖為必要（
    最高法院79年臺上字第5253號判例要旨參照）。被告於98年
    8 月16日下午5 時30分許，未經許可，利用Ｔ字型扳手1 支
    將告訴人上址住處之大門及內門之門鎖毀損後，踰越大門而
    進入告訴人住處為竊盜行為，自屬毀越安全設備，使其失其
    防閑作用；且其等行竊時所攜帶之活動扳手、老虎鉗各1支
    ，及Ｔ字型扳手3支，均為金屬材質，質地堅硬之器具，持
    之揮擊自足以對人之生命、身體造成威脅，為客觀上足以傷
    害人生命、身體之器械，顯為具有危險性之兇器無訛；是核
    被告所為，係犯第321條第1項第2款、第3款之攜帶兇器毀越
    安全設備竊盜罪（毀損及侵入住居部分因已包含於此加重竊
    盜罪之罪質中，不另論以無故侵入住宅罪，最高法院27 年
    上字第1887號判例意旨參照）。其雖同時具備數款加重情形
    ，然竊盜行為只有一個，仍只成立一罪。爰審酌被告前有如
    事實欄一所載之前科紀錄，有臺灣高等法院被告前案紀錄表
    附卷可憑，素行非佳，其正值年輕力壯，不思依循正軌賺取
    財物，反持客觀上具危險性可供兇器使用之萬用老虎鉗、Ｔ
    字型扳手等物，於破壞告訴人住處門鎖後入屋行竊，對社會
    治安及告訴人住宅、隱私安全危害甚鉅；兼衡其犯罪之動機
    、目的、智識程度、所竊得財物之價值、犯後尚能坦承犯行
    之態度，且當庭表示願意賠償告訴人損失，已有悔意等一切
    情狀，量處如主文所示之刑，以資懲儆。查扣案之萬用老虎
    鉗1支、Ｔ字型扳手2支，均係被告所有，並攜帶至告訴人上
    揭住所，並以1支Ｔ字型扳手破壞告訴人上揭住所大門門鎖
    等情，業據被告所供明，是扣案萬用老虎鉗1支、Ｔ字型板
    手2支均為被告攜帶而犯本件竊盜罪所用之物，爰依刑法第
    38條第1項第2款宣告沒收。
四、被告前已有如事實欄一所載前案執行紀錄，並於97年12月15
    日假釋出監，於98年7 月23日假釋期滿，惟被告另於假釋期
    間之98年6 月20日下午3 時20分許以及98年6 月20日為警採
    集尿液回溯96小時內某時；98年7 月18日凌晨3 時30分為警
    採尿前回溯26、96小時內某時許，分別涉犯施用第一、二毒
    品罪，業經提起公訴（臺灣板橋地方法院檢察署98年度毒偵
    字第4509、6882號）等情，有臺灣高等法院被告前案紀錄表
    、臺灣板橋地方法院檢察署檢察官98年度毒偵字第4509、68
    82號起訴書查詢資料各1 件在卷可按，則於上揭案件判決有
    期徒刑宣告確定後，依法應撤銷假釋執行殘刑，是本件尚不
    應論以累犯，附此指明。
據上論斷，應依刑事訴訟法第273 條之1 第1 項、第299 條第1
項前段，刑法第321 條第1 項第2 款、第3 款、第38條第1 項第
2 款，判決如主文。
本案經檢察官朱俊銘到庭執行職務。
中    華    民    國    98    年    10    月    30    日
                      刑事第十三庭  法  官  方鴻愷
以上正本證明與原本無異。
如不服本判決應於收受本判決後10日內向本院提出上訴書狀，其
未敘述上訴理由者，並得於提起上訴後10日內向本院補提理由書
狀（均須按他造當事人之人數附繕本）「切勿逕送上級法院」。
                                    書記官  陳昭綾
中    華    民    國    98    年    11    月    4    日
附錄本案論罪科刑法條全文：
中華民國刑法第321條
犯竊盜罪而有左列情形之一者，處 6 月以上、 5 年以下有期徒
刑：
一、於夜間侵入住宅或有人居住之建築物、船艦或隱匿其內而犯
    之者。
二、毀越門扇、牆垣或其他安全設備而犯之者。
三、攜帶兇器而犯之者。
四、結夥三人以上而犯之者。
五、乘火災、水災或其他災害之際而犯之者。
六、在車站或埠頭而犯之者。
前項之未遂犯罰之。


司法院資訊處製作；財團法人民間司法改革基金會備份。
